【裁判字號】    98,易,3049
【裁判日期】    980930
【裁判案由】    竊盜
【裁判全文】
臺灣臺中地方法院刑事判決          98年度易字第3049號
公  訴  人  臺灣臺中地方法院檢察署檢察官
被      告  丙○○
                    國民
上列被告因竊盜案件，經檢察官提起公訴（98年度偵字第19533
號），本院依法獨任進行審判程序判決如下：
    主  文
丙○○竊盜，累犯，處有期徒刑月，如易科罰金，以新臺幣壹
仟元折算壹日，扣案之鑰匙貳支，均沒收；又竊盜，累犯，處有
期徒刑伍月，如易科罰金，以新臺幣壹仟元折算壹日，扣案之鑰
匙貳支，均沒收；又竊盜，累犯，處有期徒刑肆月，如易科罰金
，以新臺幣壹仟元折算壹日，扣案之鑰匙貳支，均沒收；又竊盜
，累犯，處有期徒刑肆月，如易科罰金，以新臺幣壹仟元折算壹
日，扣案之鑰匙貳支，均沒收；又竊盜，累犯，處有期徒刑月
，如易科罰金，以新臺幣壹仟元折算壹日，扣案之鑰匙貳支，均
沒收；又竊盜，累犯，處有期徒刑伍月，如易科罰金，以新臺幣
壹仟元折算壹日，扣案之鑰匙貳支，均沒收；應執行有期徒刑壹
年陸月，如易科罰金，以新臺幣壹仟元折算壹日，扣案之鑰匙貳
支，均沒收。
    事  實
一、丙○○素行極為不佳，前曾犯恐嚇取財非行、妨害自由、過
    失傷害、妨害兵役治罪條例、竊盜、違反毒品危害防制條例
    等罪，其中於民國（下同）95年間所觸犯違反毒品危害防制
    條例罪，經本院判處應執行有期徒刑1年3月確定，嗣經法院
    裁定減刑並定其應執行刑為有期徒刑7月又15日確定，並於9
    6年11月26日因縮短刑期執行完畢，詎仍不知悔改。丙○○
    復分別基於意圖為自己不法之所有，於附表所示之時、地，
    各以自備之鑰匙2支竊取如附表所示丁○○等人之機車得手
    。嗣經丁○○等人報案，於98年7月29日上午4時30分，為警
    在臺中市○○區○○路173巷13號前查獲，並扣得其所有供
    犯罪所用之前開鑰匙2支。
二、案經丁○○、甲○○、庚○○、乙○○、戊○○、己○○訴
    由臺中市警察局第六分局報請臺灣臺中地方法院檢察署檢察
    官偵查起訴。
    理  由
一、按除簡式審判程序、簡易程序及刑事訴訟法第三百七十六條
    第一款、第二款（第一款：最重本刑為三年以下有期徒刑、
    拘役或專科罰金之罪。第二款：刑法第三百二十條、第三百
    二十一條之竊盜罪。）所列之罪之案件外，第一審應行合議
    審判，刑事訴訟法第二百八十四條之一修正條文定有明文。
    本件被告所犯係屬刑事訴訟法第三百七十六條第二款所列之
    竊盜罪，依法獨任進行審理程序，合先敘明。
二、按現行刑事訴訟法為保障被告之反對詰問權，排除具有虛偽
    危險性之傳聞證據，以求實體真實之發見，於該法第一百五
    十九條第一項明定被告以外之人於審判外之言詞或書面陳述
    ，除法律有規定者外，不得作為證據。而刑事訴訟法第一百
    五十九條之一至一百五十九條之四有傳聞法則之例外規定，
    且被告以外之人於審判外之陳述，雖不符前四條之規定，而
    經當事人於審判程序同意作為證據，法院審酌該言詞陳述或
    書面陳述作成時之情況，認為適當者，亦得為證據；當事人
    、代理人或辯護人於法院調查證據時，知有第一百五十九條
    第一項不得為證據之情形，而未於言詞辯論終結前聲明異議
    者，視為有前項之同意，刑事訴訟法第一百五十九條之五定
    有明文。其立法意旨在於傳聞證據未經當事人之反對詰問予
    以核實，原則上先予排除。惟若當事人已放棄反對詰問權，
    於審判程序中表明同意該等傳聞證據可作為證據；或於言詞
    辯論終結前未聲明異議，基於尊重當事人對傳聞證據之處分
    權，及證據資料愈豐富，愈有助於真實發見之理念，且強化
    言詞辯論主義，使訴訟程序得以順暢進行，上開傳聞證據亦
    均具有證據能力。本件檢察官、被告並未就本院以下所引用
    被告以外之人於審判外之陳述有所爭執，且迄於言詞辯論終
    結前，均未主張有刑事訴訟法第一百五十九條第一項不得為
    證據之情形，是應認已同意作為證據，且經本院審酌後，認
    無不適當之情形，應認均有證據能力，合先敘明。
三、訊據被告丙○○對於上揭事實坦承不諱，核與告訴人丁○○
    、甲○○、庚○○、乙○○、戊○○、己○○所指訴之情節
    相符，並有扣案如事實欄所載之物及贓物認領保管單、臺中
    市警察局車輛協尋電腦輸入單、查獲竊取物品照片、監視錄
    影翻拍畫面、扣押物品目錄表、刑案資料查註記錄表等在卷
    足資佐證，足認被告丙○○自白，核與事實相符，堪予採信
    ，事證至臻明確，被告丙○○犯行洵堪認定。
四、核被告丙○○所為，係犯刑法第三百二十條第一項之竊盜罪
    。被告所犯上開6罪，犯意各別，犯罪構成要件不同，應予
    分論併罰。被告丙○○前曾於95年間觸犯違反毒品危害防制
    條例罪，經本院判處應執行有期徒刑1年3月確定，嗣經法院
    裁定減刑並定其應執行刑為有期徒刑7月又15日確定，並於9
    6年11月26日因縮短刑期執行完畢，此有台灣台中地方法院
    檢察署刑案資料查註紀錄表一份在卷可按，五年以內再故意
    犯本件有期徒刑以上之罪，均為累犯，均應依刑法第四十七
    條第一項規定加重其刑。爰審酌被告丙○○犯罪之動機、目
    的、手段、品行極為不佳，詳如前述，此有台灣台中地方法
    院檢察署刑案資料查註紀錄表一份在卷可按、所生危害及犯
    罪後坦認罪愆，頗具悔意，然犯罪後迄今仍未與告訴人丁○○、甲○○、庚○○、乙○○、戊○○、己○○達成民事和
    解，取得諒解等一切情狀，分別量處如主文所示之刑，並均
    諭知易科罰金之折算標準，暨定其應執行刑，並按「裁判確
    定前犯數罪者，併合處罰之」；「數罪併罰，有二裁判以上
    者，依刑法第51條之規定，定其應執行之刑」，刑法第50條
    、第53條分別定有明文。另按「犯最重本刑為5年以下有期
    徒刑以下之刑之罪，而受6個月以下有期徒刑或拘役之宣告
    者，得以新臺幣1千元、2千元或3千元折算1日，易科罰金。
    但確因不執行所宣告之刑，難收矯正之效，或難以維持法秩
    序者，不在此限。前項規定於數罪併罰，其應執行之刑未逾
    6月者，亦適用之。」，亦為刑法第41條所明定。再按司法
    院大法官會議釋字第662號解釋謂：「中華民國九十四年二
    月二日修正公布之現行刑法第四十一條第二項，關於數罪併
    罰，數宣告刑均得易科罰金，而定應執行之刑逾六個月者，
    排除適用同條第一項得易科罰金之規定部分，與憲法第二十
    三條規定有違，並與本院釋字第三六六號解釋意旨不符，應
    自本解釋公布之日起失其效力。」之意旨，就其定應執行刑
    部分，諭知易科罰金之折算標準，以資懲儆。扣案之鑰匙2
    支為被告丙○○供犯罪所用之物，且屬被告所有，爰依法併
    予宣告沒收之。
據上論斷，應依刑事訴訟法第二百九十九條第一項前段、第二百
八十四條之一、刑法第三百二十條第一項、第四十七條第一項、
第五十一條第五款、第九款、第十款、第四十一條第一項前段、
第三十八條第一項第二款、司法院大法官會議釋字第六六二號解
釋，刑法施行法第一條之一第一項、第二項前段，判決如主文。
中    華    民    國    98    年    9     月    30    日
                            刑事第八庭法  官  洪俊誠
以上正本證明與原本無異。
如不服本判決，應於判決收受送達後10日內向本院提出上訴狀，
上訴於臺灣高等法院臺中分院（並應敘述具體上訴理由及檢附繕
本）。上訴書狀如未敘述上訴理由，應於上訴期間屆滿後20日內
補提上訴理由書於本院（均須按他造當事人之人數附具繕本）「
切勿逕送上級法院」。
                                      書記官  蕭榮峰
中    華    民    國    98    年    9     月    30    日
附錄論罪科刑實體法條文：
刑法第320條第1項：
意圖為自己或第三人不法之所有，而竊取他人之動產者，為竊盜
罪，處5年以下有期徒刑、拘役或5百元以下罰金。
（罰金部份業經刑法施行法第一條之一第二項前段提高30倍為新
台幣1萬5千元）
刑法施行法第一之一條（95年06月14日修正）：
中華民國九十四年一月七日刑法修正施行後，刑法分則編所定罰
金之貨幣單位為新臺幣。
九十四年一月七日刑法修正時，刑法分則編未修正之條文定有罰
金者，自九十四年一月七日刑法修正施行後，就其所定數額提高
為三十倍。但七十二年六月二十六日至九十四年一月七日新增或
修正之條文，就其所定數額提高為三倍。
附表：
┌──┬───┬───────┬────────┬───┐
│編號│被害人│犯罪時間、地點│竊取之財物      │備註  │
├──┼───┼───────┼────────┼───┤
│ 1  │丁○○│98年7月22日13 │竊取丁○○所有之│未起獲│
│    │      │時40分許，在臺│牌照號碼UXK-848 │      │
│    │      │中市西屯區上安│號輕型機車1輛（ │      │
│    │      │路（上安國小人│光陽牌、83年份、│      │
│    │      │行道上）      │49CC）。        │      │
├──┼───┼───────┼────────┼───┤
│ 2  │甲○○│98年7月24日15 │竊取甲○○所有之│已發還│
│    │      │時15分許，在臺│牌照號碼MCV-017 │      │
│    │      │中市西屯區上安│號重型機車1輛（ │      │
│    │      │路（上安國小人│三陽牌、87年份、│      │
│    │      │行道上）      │101CC） 。      │      │
├──┼───┼───────┼────────┼───┤
│ 3  │庚○○│98年7月24日23 │竊取庚○○所有之│未起獲│
│    │      │時10分許，在臺│牌照號碼MMB-378 │      │
│    │      │中市西屯區上安│號重型機車1輛、 │      │
│    │      │路（上安國小人│三陽牌、83年份、│      │
│    │      │行道上）      │101CC）。       │      │
├──┼───┼───────┼────────┼───┤
│ 4  │乙○○│98年7月26日3時│竊取庚○○所有之│      │
│    │      │57分，在臺中市│牌照號碼PM6-588 │已發還│
│    │      │西屯區○○路30│號重型機車1輛（ │      │
│    │      │1巷22弄38號前 │三陽牌、84年份、│      │
│    │      │              │124CC）。       │      │
├──┼───┼───────┼────────┼───┤
│ 5  │戊○○│98年7月26日20 │竊取戊○○所有之│      │
│    │      │時許，在臺中市│牌照號碼SNI-182 │未起獲│
│    │      │西屯區○○路。│號重型機車1輛（ │      │
│    │      │（上安國小人行│三陽牌、85年份、│      │
│    │      │道上）        │49CC）。        │      │
├──┼───┼───────┼────────┼───┤
│ 6  │己○○│98年7月28日21 │竊取己○○所有之│      │
│    │      │時53分許，在臺│牌照號碼ORT-017 │已發還│
│    │      │中市西屯區逢甲│號重型機車1輛（ │      │
│    │      │路30 1巷22弄24│三陽牌、87年份、│      │
│    │      │號前          │101CC）。       │      │
└──┴───┴───────┴────────┴───┘


司法院資訊處製作；財團法人民間司法改革基金會備份。
